最　高　行　政　法　院　裁　定　　　　　　　　　九十三年度裁字第一五二五號
　　上　訴　人　甲○○○○
　　代　表　人　丙○○
　　被 上訴 人　財政部基隆關稅局
　　代　表　人　乙○○
右當事人間因違反海關緝私條例事件，上訴人對於中華民國九十二年六月二十七日臺
北高等行政法院九十一年度簡字第四四九號判決，提起上訴，本院裁定如左：
　　主  文
上訴駁回。
上訴審訴訟費用由上訴人負擔。
　　理  由
一、按對於適用簡易程序之裁判提起上訴或抗告，須經本院許可，且該許可以訴訟事
    件所涉及之法律見解具有原則性者為限，行政訴訟法第二百三十五條定有明文。
二、原判決駁回上訴人在原審之訴，係以：按報關行向海關遞送報單，對於貨物之重
    量、價值、數量、品質或其他事項，為不實記載，情節輕微，且係因錯誤所致，
    而足以影響稅捐徵收者，處二千元以上一萬元以下罰鍰，為海關緝私條例第四十
    一條第四項、第一項所明定。本規定所稱「足以影響稅捐徵收」，係指報關行向
    海關遞送之報單，對於貨物之重量、價值、數量、品質或其他事項有錯誤之記載
    ，依該記載之內容，客觀上足以導致稅額之計算（減少），並不以實際上已發生
    稅捐徵收減少為要件。又海關通關自動化實施辦法第九條第一項規定：「連線業
    者之連線申報，在輸入通關網路，經電腦之檔案予記錄時，視為已到達海關．．
    ．」。本件上訴人於九十年八月二十九日受首立公司委託，以連線傳輸方式向被
    上訴人申報進口化學品乙批（報單號碼：第AW／BC／九○／WB七三／二○七四號
    ），其中誤將貨物幣別英鎊繕為美金之事實，為兩造所不爭執，並有進口報單附
    原處分卷為證。依上開貨物幣別英鎊繕為美金之錯誤記載，客觀上足以導致實際
    應徵與原申報應徵稅額相差四、二七四元，此亦為上訴人所不爭執，上訴人雖於
    辦理分估前向被上訴人報備誤繕貨物幣別，而事實上未發生稅捐徵收減少之效果
    ，惟依首揭說明，上訴人之傳輸申報內容有所錯誤，客觀上足以導致稅額之計算
    （減少），仍構成海關緝私條例第四十一條第四項、第一項之處罰要件。從而，
    原處分以上訴人主動事前報備，情節輕微，依海關緝私條例第四十一條第四項規
    定，處以法定最低額度六、○○○元（銀元二、○○○元所折合），並無違法。
    訴願決定予以維持，亦無不合等由。資為論據。
三、本件上訴人以其連線申報進口後發覺幣別應為英鎊而誤申報為美金，於向海關遞
    送報單前，即連同報備書一齊向海關申請更正幣別，而海關亦尚未收單、分估核
    定進口稅額，並無足以影響稅捐徵收者之情事等語，提起上訴。經核無所涉及之
    法律見解，具有原則上之重要情事，上訴人提起上訴，不合首揭規定，不應許可
    。其上訴難謂合法，應予駁回。
四、依行政訴訟法第二百四十九條第一項前段、第一百零四條、民事訴訟法第九十五
    條、第七十八條，裁定如主文。
中　　華　　民　　國　　九十三　　　年　　　十一　　　月　　二十六　　　日
                    最 高 行 政 法 院  第 一 庭
                                審 判 長 法  官　　　黃　綠　星
                                         法  官      吳  明  鴻
                                         法  官　　　蔡　進　田
                                         法  官　　　黃　璽　君
                                         法  官　　　廖　宏　明
右  正  本  證  明  與  原  本  無  異
　　　　　　　　　　　　　　　　　　　　 法院書記官　彭  秀  玲
中　　華　　民　　國　　九十三　　　年　　　十一　　　月　　二十六　　　日
